【裁判字號】    90,交上訴,78
【裁判日期】    900220
【裁判案由】    公共危險
【裁判全文】
臺灣高等法院臺南分院刑事判決                 九十年度交上訴字第七八號  Ｃ
      上  訴  人
      即  被  告  甲  ○  ○
右上訴人因公共危險案件，不服臺灣嘉義地方法院八十九年度訴字第五七一號中華民
國八十九年十一月二十九日第一審判決（起訴案號：臺灣嘉義地方法院檢察署八十九
年度偵字第五一五四號），提起上訴，本院判決如左：
      主      文
上訴駁回。
      事      實
一、甲○○前因妨害家庭案件，經法院於民國（下同）八十七年八月十三日判處有期
    徒刑六月確定，並於同年九月三十日執行易科罰金完畢，詎其仍不知悔改，復於
    八十九年八月十八日晚上八時二十分許，駕駛車牌號碼Ｃ二─四四三七號自小客
    車，沿嘉義市○○路由南往北行駛，途經南京路與重慶路交岔路口時，疏未注意
    前方有乙○○騎乘車號ＹＫＥ－六六七號重型機車，正停在其同向慢車道等紅燈
    之車前狀況，而未隨時採取必要之安全措施，致其自小客車右前保險桿與方向燈
    處由後擦撞乙○○所騎乘之上開重型機車車尾燈座部位，乙○○人車倒地，因而
    受有下背挫傷之傷害（甲○○過失傷害犯行業經乙○○撤回告訴，另經檢察官為
    不起訴處分在案）。乙○○為甲○○撞倒在地受傷後，即爬起拍打甲○○上開自
    小客車之右後車窗，惟甲○○竟未停車查看，將乙○○送醫救治，反逕自駕車左
    轉往嘉義市○○路方向，逃離肇事現場。經乙○○記下甲○○上開自小客車車號
    後，報警循線查獲。
二、案經嘉義市第一分局報請台灣嘉義地方法院檢察署檢察官偵查起訴。
      理      由
一、上訴人即被告甲○○對其於右揭時、地由後撞及被害人乙○○所騎乘之上開機車
    後，未下車處理，即左轉往嘉義市○○路方向逃逸之事實供承不諱，核與告訴人
    乙○○之指訴情節大致相符，復有道路交通事故調查報告表一份、華濟醫院乙種
    診斷證明書、車禍現場照片四張、被告車損照片二張附卷可資佐證（見警卷第六
    頁至第十二頁）。雖被告辯稱：我於車禍發生當時，不知有撞到人，亦不知被害
    人有拍打甲○○上開自小客車之右後車窗，因此未下車處理云云，惟查，被害人
    於警訊時及原審審理中指訴稱：被告撞到其後，有遲疑一下，其爬起敲打被告自
    小客車之右後車窗，被告還回頭看一下，然後便開走等語（見警卷第四頁反面、
    原審卷第十三頁），而參酌被害人於原審審理時一再表示稱：被告業與其達成和
    解，且態度良好，伊願意原諒他等情（見原審卷第十四頁），被害人應無再誣攀
    被告之理，其指訴應屬可採；且被告於警訊中供稱：肇事時是紅燈亮起，我因未
    及時注意到紅燈，所以煞車不及而撞到前方乙○○，而我因當時頭暈，所以未下
    車處理，也未向警方報案，就駕車逃逸等語（見警卷第二頁正面），又於偵查中
    自承其知道有撞到東西等語（見偵查卷第八頁反面），足見被告應知悉其與他人
    發生車禍致人受傷卻未下車處理，就逕自駕車離去，其有逃逸之故意至明。故被
    告上開所辯，顯係事後避重就輕之詞，不足採信。本件事證明確，被告犯行洵堪
    認定。
二、核被告所為，係犯刑法第一百八十五條之四駕駛動力交通工具肇事，致人死傷而
    逃逸罪。查被告前因妨害家庭案件，經法院於八十七年八月十三日判處有期徒刑
    六月，並諭知得易科罰金之折算標準確定，於八十七年九月三十日執行易科罰金
    完畢，此有臺灣嘉義地方法院檢察署刑案資料查註紀錄表一份附於偵查卷及本院
    被告全國前案紀錄表一份附於本院卷足憑，其於受有期徒刑之執行完畢後，五年
    以內再犯有期徒刑以上之本罪，為累犯，應依法加重其刑。
三、原審認被告之罪證明確，因予適用刑法第一百八十五條之四、第四十七條等規定
    ，並審酌被告被告犯罪之動機、目的、手段，犯罪時所受之刺激及其品性、生活
    狀況、智識程度、被害人所受之傷勢雖非重，然肇事逃逸對被害人所生之潛在性
    危害甚大及被告犯罪後業與被害人和解，取得被害人之諒解，且態度誠懇，尚具
    悔意，此業據被害人於原審到庭指述甚詳，並有嘉義市西區調解委員會調解筆錄
    一份在卷可稽等一切情狀，量處被告有期徒刑七月。本院經核原判決認事用法及
    量刑均無不當。被告上訴意旨否認犯罪而指摘原判決不當，為無理由，應予駁回
    。
據上論斷，應依刑事訴訟法第三百六十八條，判決如主文。
本案經檢察官邱克斌到庭執行職務。
中    華    民    國      九十      年      二      月      二十        日
                                  臺灣高等法院臺南分院刑事第一庭
                                      審判長法官  王    浦    傑
                                            法官  黃    聰    明
                                            法官  黃    三    哲
右正本證明與原本無異。
如不服本判決，應於判決送達後十日內向本院提出上訴狀，其未敘述理由者並應於提
出上訴狀後十日內向本院補提理由書（應附繕本)。
                                      法院書記官  蔡    振    豐
中    華    民    國      九十      年      二      月      二十二      日
附錄法條：
刑法第一百八十五條之四：駕駛動力交通工具肇事，致人死傷而逃逸者，處六月以上
                        五年以下有期徒刑。


司法院資訊處製作；財團法人民間司法改革基金會備份。
